【裁判字號】    90,台上,2126
【裁判日期】    900412
【裁判案由】    偽造文書
【裁判全文】
最高法院刑事判決                                九十年度台上字第二一二六號
    上  訴  人  甲○○
右上訴人因偽造文書案件，不服台灣高等法院中華民國八十八年一月二十一日第二審
判決（八十七年度上訴字第四七三六號，起訴案號：台灣基隆地方法院檢察署八十六
年度偵字第二五六四、二六○一、二九四一、三三四○號），提起上訴，本院判決如
左：
    主  文
上訴駁回。
    理  由
按刑事訴訟法第三百七十七條規定：上訴於第三審法院，非以判決違背法令為理由，
不得為之。是提起第三審上訴，應以原判決違背法令為理由，係屬法定要件，且必須
依據卷內資料為具體之指摘，並足據以辨認原判決已具備違背法令之形式，始屬相當
。本件原判決依據上訴人甲○○於警訊及在第一審審理中迭次自白「竊盜犯林文松（
已判處罪刑確定）將其竊得之八輛汽車交付上訴人與呂俊輝經營之昇發汽車修理廠，
以借屍還魂方式，由上訴人負責將許金源等之舊車之車身號碼卸下，換釘在林文松竊
取之汽車之上，其知道為贓車，視情形予以鈑金、拷漆，由呂俊輝負責引擎部分，使
舊車之車身號碼、引擎號碼與原始來源證件相同，舊車之車身及引擎已非原車」等情
不諱。核與竊盜犯林文松及共犯呂俊輝、江順介等供承之情節相符。且第一審調查證
據時，曾命彼等對質無異，並經證人許金源等證述綦詳，且有車輛照片、贓物認領保
管單、車籍資料等證據，而為判斷，認上訴人係犯刑法第三百四十九條第二項故買贓
物罪，及第二百二十條、第二百十條之偽造私文書罪，其間有牽連關係，先後八次犯
行，時間緊接，犯罪構成要件相同，犯意概括，應依連續犯之規定，論以一罪，因認
第一審依牽連犯、連續犯規定，從一重論處上訴人甲○○共同連續偽造私文書足以生
損害於公眾及他人之罪刑，為無不合，予以維持，駁回上訴人在第二審之上訴，已詳
述所憑之證據及其認定之理由。而以上訴人否認犯罪及所為辯解，均不足採信，亦經
依據卷內訴訟資料，逐一予以指駁。從形式上觀察，原判決尚無違背法令之情形存在
。上訴意旨置原判決明確論斷於不顧，謂其於偵查中自白列表頂拼之車輛內，並無原
判決事實二許金源之自用小客車在內，證人許金源於偵查中係供述其於八十六年三月
送修而已，足見其無該次之犯行，指摘原判決此部分之判決有調查未盡、理由矛盾之
違法，並指摘另二名共犯分別判處有期徒刑二年及一年十月，均宣告緩刑，其被論處
有期徒刑二年六月，且未宣告緩刑，有判決不適用法則或適用不當之違法云云。惟查
，原判決認定上訴人以借屍還魂之偽造文書方法頂拼自用小客車八輛，而上訴人偵查
中自白，列表亦為八輛，並非七輛，該表內就該八輛車，均未記載新、舊車主姓名，
自不因該表上無許金源之姓名，即可認上訴人無該次犯行，且將舊車車身及引擎號碼
，與林文松竊得之新車拼裝而成，多係以「送修」名義為之，其時間相符，則證人許
金源所為「八十六年三月送修」之證言，自亦難作為上訴人之有利證據，此顯為原審
採證認事職權之合法行使，殊無違法之可言。而量刑為原審法院得自由裁量事項，原
審在法定刑範圍內量處上訴人有期徒刑二年六月，且緩刑之宣告，係以宣告二年以下
有期徒刑為要件，上訴人顯不合緩刑條件，原判決未宣告緩刑，自亦無違法之可言。
上訴意旨對原審職權行使事項，及得自由裁量事項，與其不合法定要件之事項，砌詞
任意指摘原判決調查未盡、理由矛盾、適用法則不當及不適用法則，顯非適法之第三
審上訴理由。應認其上訴，違背法律上之程式，予以駁回。
據上論結，應依刑事訴訟法第三百九十五條前段，判決如主文。
中      華      民      國     九十     年      四      月     十二     日
                              最高法院刑事第三庭
                                  審判長法官  陳  錫  奎
                                        法官  劉  敬  一
                                        法官  洪  清  江
                                        法官  李  伯  道
                                        法官  呂  丹  玉
      右正本證明與原本無異
                                              書  記  官
中      華      民      國     九十     年      四      月     十八     日


司法院資訊處製作；財團法人民間司法改革基金會備份。
